臺灣高等法院刑事裁定　　　　　　　　　96年度抗字第1215號
抗　告　人
即　受刑人　甲○○
　　　　　　　　　　（現於臺灣桃園監獄執行中）
上列抗告人即受刑人因聲請減刑及定應執行刑案件，不服臺灣板
橋地方法院中華民國九十六年九月二十一日裁定（九十六年度聲
減字第六四二四號），提起抗告，本院裁定如下：
    主  文
抗告駁回。
    理  由
一、原裁定以：受刑人甲○○因於如附表所示之時間犯如附表所
    示之罪，經分別判處如附表所示之刑，均確定在案。茲檢察
    官以受刑人所犯附表編號一所示之行使變造文書罪，其犯罪
    時間係在民國九十六年四月二十四日以前，合於減刑條件而
    聲請予以減刑，並聲請與附表所列其餘不應減刑之犯罪所處
    之刑，定其應執行之刑，經核尚無不合，應予准許受刑人甲
    ○○所犯附表編號一所示之犯罪，減為有期徒刑一月又十五
    日，與附表所列其餘不應減刑之罪所處之有期徒刑四年、十
    三年，應執行有期徒刑十五年十一月。
二、抗告意旨略以：抗告人於七十八年間犯偽造文書罪所處有期
    徒刑三月，殺人未遂罪所處有期徒刑八年（其中經八十年罪
    犯減刑為有期徒刑四年），懲治盜匪條例罪所處有期徒刑十
    三年，業經臺灣高等法院以八十一年度聲字第一六八四號裁
    定應執行有期徒刑十六年確定。此次經中華民國九十六年罪
    犯減刑條例實施後，抗告人所犯偽造文書罪符合減刑條件減
    為有期徒刑一月又十五日，加上殺人未遂罪四年，強盜罪十
    三年，原執行刑十六年扣除所減一月又十五日，應係十五年
    十月又十五日，而原裁定竟裁定為十五年十一月，顯有違誤
    ，應重新裁定應減之刑云云。
三、本院查：
　　（一）裁判確定前犯數罪者，併合處罰之，（修正前）刑法
　　　　　第五十條有明文；又修正前刑法第五十一條第五款規
　　　　　定：「宣告多數有期徒刑者，於各刑中之最長期以上
　　　　　，各刑合併之刑期以下，定其刑期。但不得逾二十年
　　　　　。」，而數罪併罰，有二裁判以上者，依第五十一條
　　　　　之規定，定其應執行之刑，刑法第五十三條亦有規定
　　　　　。又「裁判宣告數罪之刑，雖曾經定其執行刑，但如
　　　　　再與其他裁判宣告之刑定其執行刑時，前定之執行刑
　　　　　當然失效，仍應以其各罪宣告刑為基礎，定其執行刑
　　　　　，不得以前之執行刑為基礎與後裁判宣告刑，定其執
　　　　　行刑」（最高法院七十九年度台抗字第三六四號裁定
　　　　　參照）。是法院辦理九十六年減刑案件應行注意事項
　　　　　第十五項即據此規定：數罪併罰已定執行刑案件，如
　　　　　數罪均應減刑者，於減刑後另定執行刑時，宜定為原
　　　　　定執行刑之二分之一；數罪有應減刑、有不應減刑者
　　　　　，於減刑後另定執行刑時，宜在原定執行刑之刑期以
　　　　  下酌定其執行刑。
　　（二）本件抗告人所犯如附表所列之罪，係於八十年九月二
　　　　　日臺灣板橋地方法院以八十年度訴字第四六號判決確
　　　　　定前為之，屬裁判確定前犯數罪有二以上裁判之情形
　　　　　，原裁定所定有期徒刑十五年十一月之執行刑，係在
　　　　　抗告人所犯各刑中之最長期者（附表編號三所處有期
　　　　　徒刑十三年），與各刑合併之刑期（有期徒刑十七年
　　　　　一月又十五日）以下之範圍內，並在原減刑前所定執
  　　　　行刑有期徒刑十六年以下，符合刑法第五十一條第五
　　　　　款及法院辦理九十六年減刑案件應行注意事項之規定
　　　　　，於法並無不合。雖附表所列之各罪曾由本院以八十
　　　　　一年度聲字第一六八四號裁定，定應執行有期徒刑十
　　　　　六年，惟該裁定所定應執行刑部分已因原審裁定重定
　　　　　執行刑而失效，況執行刑酌定猶如宣告刑，係法院量
　　　　　刑範疇，非得任意置喙，抗告人指摘應執行刑之計算
          應為十五年十月又十五日，顯係未解法院定執行刑所
          據法律規定。
　　綜上所述，原審依檢察官之聲請，裁定抗告人所犯如附表編
    號一之罪減刑，並與未減刑之附表編號二、三之罪定應執行
    有期徒刑十五年十一月，經核於法尚無違誤。抗告意旨所執
    係出自對法律之誤解，其抗告為無理由，應予駁回。
四、據上論斷，應依刑事訴訟法第四百十二條裁定如主文。
中　　華　　民　　國　　96　　年　　10　　月　　31　　日
  　　　　　　　　刑事第四庭  審判長法　官  蔡秀雄
                                    法  官  陳國文
                                    法  官  鄭水銓
以上正本證明與原本無異。
如不服本裁定，應於收受送達後五日內向本院提出抗告狀。
                                    書記官  劉貞達
中　　華　　民　　國　　96　　年　　10　　月　　31　　日
受刑人甲○○減刑及定應執行之刑案件一覽表
┌──────────────────────────────────────────────┐
│附表                                                                                        │
├─┬─────┬───┬───┬──────────┬──────────┬────┬───┤
│編│罪名（所犯│宣告刑│犯罪日│最後事實審          │確定判決            │合於中華│所減得│
│號│法條）    │      │期    ├─────┬────┼─────┬────┤民國九十│之刑  │
│  │          │      │      │法院、案號│判決日期│法院、案號│確定日期│六年罪犯│      │
│  │          │      │      │          │        │          │        │減刑條例│      │
├─┼─────┼───┼───┼─────┼────┼─────┼────┼────┼───┤
│一│行使變造特│有期徒│78年08│本院80年度│80年05月│本院80年度│80年09月│第2條第1│有期徒│
│  │種文書（刑│刑三月│月間起│訴字第46號│29日    │訴字第46號│02日    │項第3款 │刑一月│
│  │法第216條 │      │至79年│          │        │          │        │        │又十五│
│  │、第212條 │      │11月中│          │        │          │        │        │日    │
│  │）        │      │旬止  │          │        │          │        │        │      │
├─┼─────┼───┼───┼─────┼────┼─────┼────┼────┼───┤
│二│殺人未遂（│有期徒│79年01│臺灣高等法│80年10月│臺灣高等法│80年11月│為第3條 │不應減│
│  │刑法第271 │刑八年│月間某│院80年度上│15日    │院80年度上│25日    │第1項第 │刑    │
│  │條第2項、 │，減為│日、79│訴字第3664│        │訴字第3664│        │15款不予│      │
│  │第1項）   │有期徒│年02月│號        │        │號        │        │減刑之罪│      │
│  │          │刑四年│12日  │          │        │          │        │        │      │
├─┼─────┼───┼───┼─────┼────┼─────┼────┼────┼───┤
│三│強盜（91年│有期徒│78年08│臺灣高等法│81年07月│臺灣高等法│81年08月│為第3條 │不應減│
│  │01月30日公│刑十三│月初某│院81年度上│17日    │院81年度上│20日    │第1項第 │刑    │
│  │布廢止前之│年    │日起至│更一字第12│        │更一字第12│        │17款不予│      │
│  │懲治盜匪條│      │79年11│2號       │        │2號       │        │減刑之罪│      │
│  │例第5條第1│      │月21日│          │        │          │        │        │      │
│  │項第1款、 │      │止    │          │        │          │        │        │      │
│  │第8條）   │      │      │          │        │          │        │        │      │
└─┴─────┴───┴───┴─────┴────┴─────┴────┴────┴───┘
